Curriculum Vitae

Paulo Henrique Averbeck

INFORMAÇÕES PESSOAIS

Paulo Henrique Averbeck



- Rua Tangará, 26 Florianópolis/SC
- +55 48 999634141
- phavr@hotmail.com

Sexo Masculino | Nascimento 16/02/1990 | Nacionalidade Brasileiro e Alemão GitHub https://github.com/pHaverbeck

RESUMO

Graduação em Análise e Desenvolvimento de Sistemas, com experiência Programação Orientada a Objetos; Engenharia de Requisitos; Bancos de Dados. Projetos escolares em Python, C e C#, HTML, CSS, JavaScript, SQL. Experiência com Inteligência Artificial generativa, coleta, seleção, e rotulagem de dados.

Graduação Superior em Engenharia de Produção Elétrica, com 6 anos de experiência na área Elétrica, de Controle e Instrumentação para fabricação de equipamentos, testes de validação, testes de aceitação em fábrica, revisões de documentos e desenhos técnicos, inspeções em campo, comissionamento e coordenação de pessoas.

HABILIDADES

- Testes, Inspeções, Comissionamento
- Supervisão e Coordenação
- Revisão de documentos técnicos
- Programação / Desenvolvimento
- Anotação de Dados

- Processamento de Linguagem Natural (NLP)
- Gestão de Projeto em IA
- Detalhista
- Excelente inglês
- Rápido aprendizado

EXPERIÊNCIA PROFISSIONAL

2020 - 2024

Desenvolvedor

Autônomo

Remoto

- Coleta e seleção de dados bilingues (português / inglês);
- Anotação, rotulagem, gestão da qualidade de dados e inclusão de diversidade linguística de cultural;
- Documentação e melhoria contínua para o sistema de documentação de equipamentos de I&C (Instrumentação e Controle);

2017 - 2020

Engenheiro Eletricista (Instrumentação e Controle)

ENGIE - Usina Termelétrica Pampa Sul

Candiota - Brasil

- Coordenação de atividades com EPCista e membros do time de I&C;
- Comissionamento dos sistemas da usina (no escopo de I&C), inspeções de qualidade das instalações e equipamentos;
- Revisão de documentos de procedimentos de teste e comissionamento, e documentos de design (P&IDs).

Curriculum Vitae

Paulo Henrique Averbeck

2015 – 2017 Engenheiro Eletricista (QA/QC)

ENGIE - Usina Termelétrica Pampa Sul

Jinan - China

- Inspetor e Supervisor de Testes de Aceitação de Fábrica e diligências em fábricas por todo o território da China para o escopo de Elétrica e I&C destinados à planta (UTE Pampa Sul – 345MW);
- Coordenação de inspeções em fábrica com EPCista; Assegurar o cumprimento das Especificações Técnicas (QA/QC), e seleção adequada de fornecedores capacitados;
- Mediador de relações e informações entre Engenharia do Proprietário e EPCista durante a fase de design, dentro da sede do EPCista na China.

2013 – 2015 Engenheiro Eletricista (Testes e Comissionamento)

REIVAX Automação e Controle S/A

Florianópolis - Brasil

- Comissionamento de Controladores de Velocidade para duas Unidades Geradoras para a UHE Canastra (44MW) em Canela – Rio Grande do Sul – Brasil;
- Validador de testes de hardware e software para painéis Reguladores de Tensão e de Velocidade fabricados pela REIVAX;
- Testes de Aceitação de Fábrica para clientes na fábrica da REIVAX.

2009 – 2010 Estágio de verão – Auxiliar Técnico

CFischer Engenharia

Florianópolis - Brasil

- Suporte à revisão de design de plantas de geração hidrelétricas Elaboração e revisão de desenhos de AutoCAD, e diagramas de fiação elétrica para a Usina Hidrelétrica Santa Teresa de Polochic (15MW), localizada na Guatemala;
- Participação em Testes de Aceitação de Fábrica para sistemas SCADA para as Unidades Geradoras 1, 2 e Auxiliares da Usina de Santa Teresa de Polochic, na fábrica da REIVAX, no Brasil.

EDUCAÇÃO

2007 – 2013 Engenharia de Produção Elétrica

Universidade Federal de Santa Catarina – Florianópolis / SC – Brasil

2019 – 2021 MBA em Eficiência Energética e Energias Renováveis

IPOG - Florianópolis / SC - Brasil

2020 - 2024 Análise e Desenvolvimento de Sistemas

UNIVALI - Florianópolis / SC - Brasil

Curriculum Vitae

Paulo Henrique Averbeck

OUTROS

Língua Mãe Português

Outras Línguas

Inglês Espanhol Chinês (pinyin) Francês

ENTENDIMENTO		FALA		ESCRITA
Ouvir	Ler	Interação	Produção	
C2	C2	C2	C2	C2
B2	B2	B1	B1	B1
A1	A1	A1	A1	A1
A1	A1	A1	A1	A1

Levels: A1/A2: Básico - B1/B2: Independente - C1/C2 Proficiente Common European Framework of Reference for Languages

Outras habilidades

- Experiência de interação com CLPs da Allen-Bradley (ControlLogix, FactoryTalk View), DCS Emerson (Ovation);
- Habilidade com computadores; Proficiência com softwares, VSCode, GitHub, Microsoft Office; AutoCAD; facilidade de aprendizado com qualquer software.
- Experiência com IA Generativa.
- Normas Regulamentadoras: NR-10; NR-10 SEP; NR-35.